# 求助陈老师下面的权益法转成本法，未实现内部交易实现了，没有个表，合表怎么处理？

提问人：hpulilei 时间：2022-08-08 20:59:59
问一个问题:中级最后六套题的第一套题，开始30%权益法核算，第一年发生有内部交易没有实现，当年净利润调减未实现计算量了投资收益。第二年年初购买了30%，达到了控制，第二年未实现内部交易损益实现了，如果还是权益法不是要把第一年加回来计算投资收益，但是第二年年初已达到控制，只是宣告股利做会计分录。编制合并报表成本法转权益法的时候，我看也没有加第一年的内部交易第二年实现了，只是第二年净利润考虑第二年年初评估增值的后续调整。这个未实现内部交易损益，在权益法转成本法的时候，第二年是不需要处理吗？假定投资方第一年就这一家合营企业没有子公司，第二年年初达到控制，就一家子公司。

回答人：chenyiwei
区分原先的交易方向是顺流交易还是逆流交易，分别考虑。
参考：《中审众环研究 2020 》之“问题3-2-76（合营企业变为子公司后对前期顺流交易的合并抵销处理）”、“问题3-2-77（分步交易实现非同一控制下企业合并中，对购买日前逆流交易未实现损益的抵销处理）”。